高雄高等行政法院裁定
　　　　　　　　　　　　　　　　　　 96年度聲字第00001號
聲　請　人　品竑工程有限公司
代　表　人　甲○○
訴訟代理人　丁○○
　　　　　　丙○○○
相　對　人　臺灣省自來水股份有限公司第六區管理處
代　表　人　乙○○
上列當事人間因採購事件，聲請人聲請保全證據。本院裁定如下
︰
　　主  文
聲請駁回。
聲請程序費用由聲請人負擔。
　　理  由
一、按「證據有滅失或礙難使用之虞，或經他造同意，得向法院
    聲請保全；就確定事、物之現狀有法律上利益並有必要時，
    亦得聲請為鑑定、勘驗或保全書證。」、「保全證據之聲請
    ，應表明下列各款事項‧‧‧三、依該證據應證之事實。四
    、應保全證據之理由。前項第1款及第4款之理由，應釋明之
    。」、「釋明事實上之主張者，得用可使法院信其主張為真
    實之一切證據。但依證據之性質不能即時調查者，不在此限
    。」行政訴訟法第176條規定準用民事訴訟法第368條第1項
    、第370條、第284條定有明文。是聲請保全證據，應表明依
    該證據應證之事實及應保全證據之理由即證據有滅失或礙難
    使用之虞，或者就確定事、物之現狀有保全書證之法律上利
    益及必要，並應提出法院能即時調查之證據以釋明其所表明
    應保全證據之理由，否則其聲請即不應准許。
二、本件聲請人聲請意旨略以：緣聲請人參與相對人辦理之「台
    南縣左鎮鄉光和村配管」工程採購案，經相對人以聲請人檢
    送彙整之施工照片有利用變換拍照角度或遠近方式，以同樣
    背景照片偽製冒充不同位置之施工及另件組裝之情形，違反
    政府採購法第101條第1項第4款之規定為由，對聲請人為停
    權之處分。聲請人不服，認為相對人民國（下同）94年3月
    26日台水六工字第09400040220號函復聲請人及行政院公共
    工程委員會，略以：「本公司工程完工後均成為隱蔽物，不
    誠實的行為會讓許多不便於抽查的隱蔽部分（因破壞性抽挖
    驗證同時也會破壞工程），陷入品質瑕疵的風險中。今本公
    司以施工照片作為品控機制，一旦該偽造冒充行為允許被合
    理化，勢必為其他廠商所仿效，將迫使本公司之品管制度再
    回歸過去全程監工的時代，基上；可知本公司對三級品管制
    度之仰賴甚深。乙方（即聲請人）所犯採購法第101條第1項
    第2款及第4款之不誠實行為，對本公司而言茲事體大且影響
    深遠，敬請鑒核。」以及相對人94年9月2日台水六工字第09
    400089190號函復聲請人及鈞院94年度訴字第651號採購事件
    ，略以：「．．．未有查驗不合格之情事，施工過程無任何
    違規事項，誠非事實。．．．。」等語，足證相對人虛詞「
    自然拍攝照片＝偽造照片」，且未依法回歸過去全程監工時
    代，目的在粉飾其未善盡工程招標之定作人協力義務及其自
    辦監造包庇監造單位監工人員全程曠職。另相對人虛詞主張
    聲請人施工品質有遭查驗不合格情事，亦屬違法。而聲請人
    已對相對人上開2份函文提起確認行政處分違法及無效之訴
    訟，為此，聲請人就確定事、物之現狀有法律上利益且有必
    要，且核有證據滅失或難用之虞，爰依行政訴訟法第175條
    第2項規定，聲請就相對人工程抽查小組經委員會開會決議
    「毋庸回歸過去全程監工的時代」之出席委員人數及可決人
    數的會議紀錄，及請求傳喚相對人工程抽查小組召集人周盛
    華、相對人工務課監工人員陳武男到院作證等證據資料，予
    以保全等語。
三、惟查，聲請人請求就相對人工程抽查小組經委員會開會決議
    「毋庸回歸過去全程監工的時代」之出席委員人數及可決人
    數的會議紀錄，以及就證人周盛華、陳武男等人聲請保全證
    據，僅泛言有聲請保全之必要，惟並未表明系爭會議紀錄及
    證人於訴訟期間有何遭滅失或礙難使用之虞，或有先予確定
    現狀必要之具體理由，亦未提出得以即時調查之證據足以釋
    明其主張，揆諸首揭說明，自無從認定上開證據資料有滅失
    或礙難使用之虞，或有先確定其現狀之必要，是聲請人聲請
    保全系爭證據，自不應准許，應予駁回。
四、依行政訴訟法第104條，民事訴訟法第95條、第78條裁定如
    主文。
中　　華　　民　　國　　96　　年　 　1　　月　　9　　 日
                  第二庭審判長法  官　　江幸垠
                              法  官　　許麗華
                              法  官　　簡慧娟
以上正本係照原本作成。
如不服本裁定，應於裁定送達後10日內以書狀敘明理由，經本院
向最高行政法院提出抗告（須按對造人數附具繕本）；並應預繳
送達用掛號郵票6份（每份34元）。
中　　華　　民　　國　　96　　年　 　1　　月　　9　　 日
　　　　　　　　　　　　　　　書記官    楊曜嘉
